# 陈版您好，关于融资租赁的问题

提问人：wx_5dd167782997 时间：2020-01-04 14:33:30
陈版 您好，关于融资租赁的问题跟您请教
我们碰上的审计客户是一家融资租赁公司，公司所作的售后回租项目有以下情形：一是项目标的为机场路、国道、景观道路等社会公用基础设施，合同承租方是国有企业，负有代政府建设的功能，对这类标的物合同承租方提供权属证明是其签订的施工合同或者建设合同等，还有的项目标的是自来水供水管网、污水管网等民生配套设施，合同承租方提供承租物权属证明为当地国资委等主管部门出具这些资产划拨函，划拨函上说明由承租方入账固定资产；
二是A公司与审计客户签订售后回租合同，该合同中标的物权属证明资料为A公司与B公司签订的售后回租合同中的标的物。
我们认为第一种情况下，如道路、市政管网为社会基础设施，不适合作为融资租赁标的物，第二种情形也不符合融资租赁定义。而审计客户认为这是行业的通用做法，法律法规并无限制规定说该类资产不能做融资租赁的标的。

回答人：chenyiwei
这主要是合规性问题，即利用这种形式变相为地方政府或其融资平台提供融资，是否违反和规避《财政部 发展改革委 人民银行 银监会关于制止地方政府违法违规融资行为的通知》（财预[2012]463号）等监管规定。对此建议咨询有关主管部门和律师意见。
单纯就会计处理而言，就是作为一般的发放贷款进行会计处理。由于抵押物的特殊性，其抵押权很难行使，应视同信用贷款考虑其减值问题。

提问人：安盈 时间：2020-02-06 14:38:33
陈老师，您好！
接上问题，碰到的是租赁合同里的承租方，即地方政府的某融资平台，合同订立的形式是《融资租赁合同》，租赁标的物是输水管理或污水管网，分期偿还租赁本金及利息。该笔业务应如何核算？按普通借款或按融资租赁方式？
下载到瑞华的新年礼包“瑞华研究2010~2019汇编”，感恩您无私的分享!!!

回答人：chenyiwei
融资平台公司就按取得借款处理。将取得的购买款确认为负债。